臺灣板橋地方法院刑事判決　　　　　　100年度交易字第345號
公　訴　人　臺灣板橋地方法院檢察署檢察官
被　　　告　陳品澤
上列被告因公共危險案件，經檢察官提起公訴（100 年度偵字第
935 號），本院判決如下：
    主  文
陳品澤犯不能安全駕駛動力交通工具罪，處有期徒刑參月，如易
科罰金，以新臺幣壹仟元折算壹日。
    事  實
一、陳品澤明知服用酒類或其他相類之物，將使其駕駛車輛時之
    注意力減低、反應能力趨緩，而危及其他用路人之行車往來
    安全，仍於民國99年12月17日晚間8 時30分至9 時30分許間
    某時，在臺北市○○○路○段之晶華酒店飲用啤酒後，已達
    不能安全駕駛之程度，竟仍駕駛車號9578-QM 號自用小客車
    之動力交通工具在道路上行駛，嗣於同日晚間10時20分許行
    經新北市○○區○○路180 號前時，不慎與周家萱所駕駛之
    車號8966-DA 號自用小客車發生擦撞，而因警方到場處理時
    並未攜帶酒測儀器至現場，遂要求陳品澤及周家萱各自駕駛
    車輛隨即至新北市政府警察局永和派出所接受酒測及製作筆
    錄。嗣陳品澤離開現場後並未立即至派出所接受酒測，反於
    相隔事發時間超過3 小時、相隔飲酒結束時間超過4 小時之
    翌日（18日）凌晨1 時50分許始到所接受酒精濃度測試，並
    發現其吐氣所含酒精成分於該時仍達於每公升0.18毫克，始
    悉上情。
二、案經臺北縣政府警察局永和分局報告臺灣板橋地方法院檢察
    署檢察官偵查起訴。
    理  由
一、證據能力部分：
  (一)按被告以外之人於審判外之言詞或書面陳述，除法律有規定
    者外，不得作為證據，刑事訴訟法第159 條第1 項定有明文
    。查證人周家萱於警詢中之陳述為傳聞證據，且其陳述與審
    判中陳述不符部分亦無較為可信之特別情況，即無同法第15
    9 條之2 之適用餘地，亦無同法第159 條之3 所規定之情事
    ，是依前揭法條意旨，自均不具證據能力。惟被告以外之人
    於審判外之陳述，雖不得以之直接作為認定犯罪事實與否之
    證據，但非不得作為彈劾證據，用來爭執被告、證人之證明
    力（最高法院96年度台上字第1497號判決意旨參照），附此
    敘明。
  (二)又本件證人陳柏蒼及周家萱等人於偵查中基於證人身分所為
    之具結證述，其證述時並無顯不可信之客觀狀況，且其等並
    於本院審理中經傳喚到庭具結作證，並給予被告補足行使詰
    問權之機會，並經本院於調查證據時給予被告及辯護人辨明
    該等證言證明力之機會（院卷一第33-34 頁），揆諸前揭說
    明，證人陳柏蒼及周家萱於偵查中基於證人身分所為之具結
    證述，依刑事訴訟法第159 條之1 第2 項之規定，自有證據
    能力，且經完足之調查，而得以作為認定本件犯罪事實之依
    據。
  (三)按被告以外之人於審判外之陳述，雖不符前4 條之規定，而
    經當事人於審判程序同意作為證據，法院審酌該言詞陳述或
    書面陳述作成時之情況，認為適當者，亦得為證據，刑事訴
    訟法第159 條之5 第1 項定有明文。查本案認定事實所引用
    之卷內其餘證據資料，除原已符同法第159 條之1 至第159
    條之4 規定、及法律另有規定等傳聞法則例外規定，而得作
    為證據外，並無證據證明係公務員違背法定程式所取得，而
    檢察官、被告於本院行審理程序時，均同意其作為本案證據
    之證據能力（院卷二第17-18 頁），且本院審酌前揭陳述作
    成時之情況，並無違法取證之瑕疵，亦認以之作為證據為適
    當，是本件有關被告以外之人於審判外之言詞或書面陳述等
    供述證據，依前揭法條意旨，自均得為證據。
二、訊據被告對於前揭犯罪事實均坦承不諱（院卷二第19-20 頁
    ），並經證人周家萱、陳柏蒼分別於偵查、審理中證述明確
    （偵卷第70-71 、72、76-77 頁），且有台北縣（改制前）
    政府警察局永和分局交通事故當事人酒精測定記錄表、刑法
    第185 條之3 案件測試觀察記錄表、汽機車駕駛人酒後生理
    協調平衡檢測記錄表、道路交通事故調查現場圖、道路交通
    事故調查報告表(一)(二)、事故現場照片、被告所使用之000000
    0000號行動電話於是發當日之雙向通聯記錄、新北市政府警
    察局勤務指揮中心受理各類案件記錄單等在卷可查（偵卷第
    13 -15、19-21 、24-29 、60-62 、79頁）。且人體中酒精
    濃度因人體之代謝作用，於酒後一般均有持續隨時間經過而
    下降之情形，是被告於酒後駕車上路、乃至於發生本件車禍
    時，其呼氣中酒精濃度堪認遠高於實際接受酒精測試時之濃
    度乙節，亦有新北市政府警察局100 年2 月18日北警鑑字第
    1000021331號函暨所附學術研究報告、法務部法醫研究所10
    0 年2 月17日法醫毒字第1000000775號函暨所附參考資料、
    內政部警政署刑事警察局100 年3 月1 日刑鑑字第10000202
    95號函暨所附相關學術資料及說明可佐（偵卷第84-92 、93
    -95 、96-99 頁），自應認被告之自白與事實相符。是本件
    事證明確，被告酒後已達不能安全駕駛之程度，而仍駕駛動
    力交通工具上路行駛之所為，應予依法論科。
三、核被告所為，係犯刑法第185 條之3 之不能安全駕駛動力交
    通工具罪。爰審酌被告酒後猶貿然駕駛汽車上路，嗣並發生
    車禍事故，罔顧公眾之交通安全，所為實無可取，且其先前
    已有因酒後駕車經論罪科刑之紀錄（判處罰金新台幣50000
    元，不構成累犯），有臺灣高等法院被告前案紀錄表在卷可
    參，竟仍為本件犯行，本不應輕縱；惟其於本院審理時終知
    坦承犯行，犯後態度尚可，並慮及被告之學歷為大專畢業、
    家庭經濟狀況小康等一切具體情狀，量處如主文所示之刑，
    並諭知易科罰金之折算標準，以示薄懲。
據上論斷，應依刑事訴訟法第299 條第1 項前段，刑法第185 條
之3 、第41條第1 項前段，刑法施行法第1 條之1 ，判決如主文
。
本案經檢察官謝伊婷到庭執行職務。
中    華    民    國   100    年    10    月    26    日
                  刑事第十六庭  法  官  黃沛文
上列正本證明與原本無異。
如不服本判決，應於判決送達後10日內敘明上訴理由，向本院提
出上訴狀 (應附繕本) ，上訴於臺灣高等法院。其未敘述上訴理
由者，應於上訴期間屆滿後20日內向本院補提理由書「切勿逕送
上級法院」。
                                 書記官 尤怡文
中    華    民    國   100    年    10    月    26    日
附錄本判決論罪法條：
中華民國刑法第185條之3
服用毒品、麻醉藥品、酒類或其他相類之物，不能安全駕駛動力
交通工具而駕駛者，處1 年以下有期徒刑、拘役或科或併科15萬
元以下罰金。